【裁判字號】    95,訴,1233
【裁判日期】    950629
【裁判案由】    毒品危害防制條例
【裁判全文】
臺灣桃園地方法院刑事判決              95年度訴字第1233號
公  訴  人  台灣桃園地方法院檢察署檢察官
被      告  甲○○原名林家慶.
                    （現於台灣桃園看守所）
指定辯護人  本院公設辯護人乙○○
上列被告因毒品危害防制條例案件，經檢察官提起公訴（95年度
毒偵字第2012號、第2338號），被告自白犯罪，經本院合議庭裁
定由受命法官獨任進行簡式審判程序，檢察官聲請改依協商程序
而為判決，本院判決如下：
    主      文
甲○○連續施用第一級毒品，累犯，處有期徒刑壹年；扣案之第
一級毒品海洛因壹包（淨重零點柒玖公克，空包裝重零點陸公
克）沒收銷燬之。又連續施用第二級毒品，累犯，處有期徒刑玖
月。應執行有期徒刑壹年陸月；扣案之第一級毒品海洛因壹包（
淨重零點柒玖公克，空包裝重零點陸公克）沒收銷燬之。
    事實及理由
一、甲○○前有麻醉藥品管理條例、電信法等前科，又因施用毒
    品案件，經臺灣板橋地方法院以88年度毒聲字第3544號裁定
    令入勒戒處所觀察、勒戒後，認有繼續施用毒品傾向，復由
    臺灣板橋地方法院以88年度毒聲字第3909號裁定令入戒治處
    所施以強制戒治，於民國88年7 月2 日入戒治所施以強制戒
    治，後因強制戒治執行已滿3 月，戒治處所認無繼續戒治之
    必要，經臺灣板橋地方法院裁定停止戒治，所餘戒治期間付
    保護管束，於88年11月30日出所停止強制戒治並交付保護管
    束，於89年6 月27日保護管束期滿；於91年間，又因施用毒
    品案件，經台灣板橋地方法院以91年度毒聲字第2641號裁定
    令入戒治處所施以強制戒治，於91年12月3 日入戒治處所施
    以強制戒治，於92年12月2 日執行完畢，並經台灣高等法院
    以92年度上訴字第1265號判處有期徒刑1 年3 月，最高法院
    以92年度台上字第4079號駁回上訴確定，於92年12月3 日入
    監執行；復又因偽造文書案件，經台灣板橋地方法院以92年
    度易字第2769號判處有期徒刑6 月確定，接續上開案件執行
    ，於94年7 月8 日假釋出監，於同年7 月13日假釋期滿未經
    撤銷假釋，其未執行之刑，以已執行論（構成累犯）。猶不
    知悔改，竟於前揭強制戒治執行完畢後5 年內，復分別基於
    施用第一級毒品海洛因及第二級毒品甲基安非他命之概括犯
    意，自94年9 月間某日起至95年4 月11日止，以將海洛因摻
    入香菸後燃燒吸食及將甲基安非他命摻入玻璃球後燒烤之方
    式，在桃園縣龍潭鄉○○路211 巷98弄7 號、桃園縣龜山鄉
    ○○路251 巷2 之5 號3 樓2 室及台北縣樹林市某不詳地點
    等處，連續施用海洛因、甲基安非他命多次。嗣分別於：(一)
    95年2 月19日凌晨1 時15分許，在高雄縣大樹鄉○○○路16
    8 號前，為警查獲；(二)95年4 月11日20時40分許，在桃園縣
    龜山鄉○○路77巷67號1 樓前，為警查獲，並扣得海洛因1
    小包（淨重0.79公克，空包裝重0.36公克），而知悉上情。
    案經台灣桃園地方法院檢察署檢察官指揮內政部警政署航空
    警察局偵辦後移請台灣桃園地方法院檢察署檢察官暨高雄縣
    政府警察局仁武分局報請台灣高雄地方法院檢察署檢察官偵
    查後呈請台灣高等法院檢察署檢察長令轉台灣桃園地方法院
    檢察署檢察官偵查起訴。
二、證據：
  (一)被告甲○○於本院審理中之自白。
  (二)台灣檢驗科技股份有限公司濫用藥物尿液檢驗報告1 紙（見
    台灣高雄地方法院檢察署95年度毒偵字第2787號卷第20頁）
    。
  (三)昭信科技顧問股份有限公司濫用藥物尿液檢體檢驗報告1 紙
    （見台灣桃園地方法院檢察署95年度毒偵字第2012號卷第37
    頁）
  (四)法務部調查局95年5 月26日調科壹字第080011158 號鑑定通
    知書1 紙（見台灣桃園地方法院檢察署95年度毒偵字第2012
    號卷第38頁）。
  (五)內政部警政署航空警察局搜索扣押筆錄1 份。
三、本件被告已認罪，經檢察官與被告於準備程序達成協商之合
    意，其合意內容為：被告施用第一級毒品海洛因部分願受科
    處有期徒刑1 年；連續施用第二級毒品甲基安非他命部分願
    受科處有期徒刑9 月，合併應執行有期徒刑1 年6 月。經查
    ，上開協商合意並無刑事訴訟法第455 條之4 第1 項所列情
    形之1 ，檢察官聲請改依協商程序而為判決，本院爰不經言
    詞辯論，於協商合意範圍內為協商判決，合予敘明。
四、沒收：扣案第一級毒品海洛因1 包（淨重0.79公克，空包裝
    重0.36公克），有法務部調查局95年5 月26日調科壹字第08
    0011158 號鑑定通知書1 紙附卷可憑（見台灣桃園地方法院
    檢察署95年度毒偵字第2012號卷第38頁），為本件查獲之第
    一級毒品，應依毒品危害防制條例第18條第1 項前段規定宣
    告沒收銷燬之；另「本局鑑驗毒品秤重主要係以傾倒，必要
    時亦會輔以刮杓刮取之方式，儘可能將原送驗包裝袋內毒品
    與包裝袋分離後各別秤重，所得之毒品重量稱為『淨重』，
    包裝袋重量則以『空包裝重』稱之，然無論依上述何種方式
    分離，原送驗包裝袋內均仍會有微量毒品成分殘留」等語，
    此亦有法務部調查局93年11月16日調科壹字第09362396550
    函可參，是包裝袋與海洛因並無法完全析離，均應依毒品危
    害防制條例第18條第1 項前段併諭知沒收銷燬之。
五、應適用之法條：刑事訴訟法第455 條之4 第2 項、第455 條
    之8 ，毒品危害防制條例第10條第1 項、第2 項、第18條第
    1 項前段，刑法第11條、第56條、第47條、第51條第5 款。
六、本判決除有刑事訴訟法第455 條之4 第1 項第1 款、第2 款
    、第4 款、第6 款、第7 款所定情形之一，或違反同條第2
    項規定者外，不得上訴。
七、如不服本件判決，得自收受判決送達後10日內，向本院提出
    上訴書狀，上訴於第二審法院。
八、本案經檢察官劉承武到庭執行職務。
中    華    民    國    95    年    6     月    29    日
                  刑事第四庭  法  官  張淑華
以上正本證明與原本無異。
                              書記官  郭中明
中    華    民    國    95    年    7    月      4    日
附錄本案論罪科刑法條
毒品危害防制條例第10條第1 項、第2 項
施用第一級毒品者，處 6 月以上 5 年以下有期徒刑。
施用第二級毒品者，處 3 年以下有期徒刑。


司法院資訊處製作；財團法人民間司法改革基金會備份。
